ACORDAO-COMPLETO-2378758

ACÓRDÃO 10588/2019 ATA 37/2019 - SEGUNDA CÂMARA

VISTOS, relatados e discutidos estes autos referentes à Tomada de Contas Especial instaurada pelo extinto Ministério da Cultura - MinC (atual Ministério da Cidadania) contra a empresa Brasilis Consultoria & Empreendimentos Ltda. e o seu sócio-gerente, Sr. Múcio Rodrigues Barbosa de Aguiar Neto, em face da não comprovação da regular aplicação dos recursos captados mediante incentivo fiscal para o projeto cultural PRONAC 07-1917, relativo à "Festa da Cultura de Quebrangulo - 24ª edição", em Alagoas, que tinha por finalidade realizar apresentações gratuitas de dança folclórica e shows de música popular. 
ACORDAM os Ministros do Tribunal de Contas da União, reunidos em sessão da 2ª Câmara, ante as razões expostas pelo Relator, em:
9.1. com fundamento nos arts. 1º, inciso I, 16, inciso III, alínea c, 19, caput, e 23, inciso III, da Lei 8.443/1992, julgar irregulares as contas do Sr. Múcio Rodrigues Barbosa de Aguiar Neto e da empresa Brasilis Consultoria & Empreendimentos Ltda., condenando-os, solidariamente, ao pagamento do débito de R$ 48.231,00 (quarenta e oito mil, duzentos e trinta e um reais) , com a fixação do prazo de quinze dias, a contar das notificações, para que comprovem, perante o Tribunal (art. 214, inciso III, alínea a, do Regimento Interno/TCU) , o recolhimento da dívida à Fundação Nacional de Cultura, atualizada monetariamente e acrescida dos juros de mora, calculados a partir de 15/8/2008, até a data da efetiva quitação, na forma prevista na legislação em vigor;
9.2. aplicar, individualmente, ao Sr. Múcio Rodrigues Barbosa de Aguiar Neto e à empresa Brasilis Consultoria & Empreendimentos Ltda. a multa prevista no art. 57 da Lei 8.443/1992, no valor de R$ 8.000,00 (oito mil reais) , fixando-lhes o prazo de 15 (quinze) dias, a contar do recebimento das notificações, para que comprovem, perante o Tribunal, o recolhimento da dívida ao Tesouro Nacional (art. 214, inciso III, alínea a, do Regimento Interno/TCU) , atualizada monetariamente desde a data deste Acórdão até a data do efetivo recolhimento, se for paga após o vencimento, na forma da legislação em vigor;
9.3. autorizar, caso requerido, com base no art. 26 da Lei 8.443/1992, o parcelamento das dívidas constantes nos subitens 9.1 e 9.2 deste Acórdão em até 36 (trinta e seis) parcelas mensais e sucessivas, sobre as quais incidirão os correspondentes acréscimos legais (débito: atualização monetária e juros de mora; multa: atualização monetária) , esclarecendo aos responsáveis que a falta de pagamento de qualquer parcela importará no vencimento antecipado do saldo devedor, sem prejuízo das demais medidas legais;
9.4. autorizar, desde logo, a cobrança judicial das dívidas, nos termos do art. 28, inciso II, da Lei 8.443/1992, caso não atendidas as notificações;
9.5. remeter cópia deste Acórdão à Procuradoria da República no estado de Alagoas, com fundamento no art. 16, § 3º, da Lei 8.443/1992 c/c o § 7º do art. 209 do Regimento Interno do TCU.

Tomada de Contas Especial instaurada em face da não comprovação da regular aplicação dos recursos captados mediante incentivo fiscal para o projeto cultural PRONAC 07-1917, relativo à Festa da Cultura de Quebrangulo  24ª edição, em Alagoas, que tinha por finalidade realizar apresentações gratuitas de dança folclórica e shows de música popular.

Segunda Câmara

3. Responsáveis: Múcio Rodrigues Barbosa de Aguiar Neto (XXX.484.104-XX) e Brasilis Consultoria & Empreendimentos Ltda. (05.353.397/0001-19).

13.1. Ministros presentes: Ana Arraes (Presidente) e Aroldo Cedraz.
13.2. Ministros-Substitutos convocados: Augusto Sherman Cavalcanti e Marcos Bemquerer Costa (Relator).
13.3. Ministro-Substituto presente: André Luís de Carvalho.

BRASILIS CONSULTORIA & EMPREENDIMENTOS LTDA - EPP

MARCOS BEMQUERER

Trata o presente processo da Tomada de Contas Especial instaurada pelo extinto Ministério da Cultura - MinC (atual Ministério da Cidadania) contra a empresa Brasilis Consultoria & Empreendimentos Ltda. e o seu sócio-gerente, Sr. Múcio Rodrigues Barbosa de Aguiar Neto, em face da não comprovação da regular aplicação dos recursos captados mediante incentivo fiscal para o projeto cultural PRONAC 07-1917, relativo à "Festa da Cultura de Quebrangulo - 24ª edição", em Alagoas, que tinha por finalidade realizar apresentações gratuitas de dança folclórica e shows de música popular. 
2.	A Portaria/MinC 567, de 18/10/2007, autorizou a captação do valor de apoio de R$ 361.614,00, no período de 19/10 a 31/12/2007 (peça 14, p. 29) , prorrogado sucessivamente até 31/12/2008 (peça 14, p. 47) . O prazo para prestação de contas foi fixado em 30/1/2009.
3.	Segundo o Tomador de Contas, não houve comprovação da regular aplicação dos recursos captados, em decorrência do não encaminhamento dos elementos complementares necessários para a análise da prestação de contas final do aludido projeto cultural.
4.	A Secretaria Federal de Controle Interno certificou a irregularidade das contas (peça 5, p. 5) e a autoridade ministerial atestou haver tomado conhecimento dessa conclusão (peça 15, p. 1-2) .
5.	No Tribunal, a Secretaria de Controle Externo de Tomada de Contas Especial - Secex/TCE promoveu a citação do Sr. Múcio Rodrigues Barbosa de Aguiar Neto e da sociedade empresária precitada, motivada pela irregularidade discriminada no item 3 acima. O Sr. Múcio Rodrigues Barbosa de Aguiar Neto ofereceu a esta Corte de Contas as alegações de defesa como responsável e como representante legal da pessoa jurídica acima arrolada.
6.	Ao empreender o exame técnico da matéria, a unidade técnica concluiu pela ocorrência da boa-fé do Sr. Múcio Rodrigues Barbosa de Aguiar Neto, na medida em que comprovarou a regularidade na aplicação de 86,66% dos recursos captados para a execução do projeto cultural (peça 76 a 78) . O Ministério Público junto a este Tribunal, representado pelo Subprocurador-Geral Lucas Rocha Furtado, concordou com o encaminhamento sugerido pela unidade técnica (peça 79) .
7.	Acolhi a proposição da Secretaria instrutiva que, por conseguinte, foi referendada pela 2ª Câmara, nos termos do Acórdão 1.953/2019:
"9.1. com fundamento nos arts. 12, § 1º, da Lei 8.443/1992 e 202, §§ 2º e 3º, do Regimento Interno/TCU, rejeitar parcialmente as alegações de defesa apresentadas pelo Sr. Múcio Rodrigues Barbosa de Aguiar Neto e pela empresa Brasilis Consultoria & Empreendimentos Ltda., fixando-lhes novo e improrrogável prazo de 15 (quinze) dias, a contar das notificações deste Acórdão, para que recolham, solidariamente, à Fundação Nacional de Cultura do débito de R$ 48.231,00 (quarenta e oito mil, duzentos e trinta e um reais) , atualizado monetariamente desde 15/8/2008, até a data da efetiva quitação, na forma da legislação em vigor; 
9.2. cientificar o Sr. Múcio Rodrigues Barbosa de Aguiar Neto e a empresa Brasilis Consultoria & Empreendimentos Ltda. de que, nos termos do art. 12, § 2º, da Lei 8.443/1992 c/c o art. 202, § 4º, do RI/TCU, a liquidação tempestiva do débito atualizado monetariamente saneará o processo e o Tribunal julgará as correspondentes contas regulares com ressalva, conferindo-lhes quitação, sendo que, na falta de liquidação tempestiva da dívida, o TCU julgará irregulares as contas, com imputação de débito atualizado monetariamente e acréscimo de juros de mora, sem prejuízo da aplicação da multa prevista no art. 57 da Lei 8.443/92;
9.3. autorizar, caso requerido, com base no art. 26 da Lei 8.443/1992, o parcelamento da dívida constante no subitem 9.1 deste Acórdão em até 36 (trinta e seis) parcelas mensais e sucessivas, sobre as quais incidirão os correspondentes acréscimos legais (atualização monetária) , esclarecendo aos responsáveis que a falta de pagamento de qualquer parcela importará no vencimento antecipado do saldo devedor, sem prejuízo das demais medidas legais."
8.	Cientificados da deliberação, os responsáveis não adimpliram a dívida fixada pelo decisum acima transcrito.  
9.	Diante do exposto, a Secex/TCE oferece proposta, que contou com a anuência do Ministério Público/TCU, de julgar irregulares as contas do Sr. Múcio Rodrigues Barbosa de Aguiar Neto e da empresa Brasilis Consultoria & Empreendimentos Ltda., condenando-os solidariamente ao pagamento do débito (R$ 48.231,00) , com aplicação da multa proporcional ao dano prevista no art. 57 da Lei 8.443/1992. Igualmente sugere o parcelamento da dívida, caso requerido, e a cobrança judicial, bem como a remessa de cópia da deliberação que vier a ser proferida ao Procurador-Chefe da Procuradoria da República no estado de Alagoas, nos termos do § 3º do art. 16 da Lei 8.443/1992 c/c o § 7º do art. 209 do Regimento Interno do TCU (peças 92 a 95) . 
	É o Relatório.

não há.

Subprocurador-Geral Lucas Rocha Furtado.

TOMADA DE CONTAS ESPECIAL. COMPROVAÇÃO DA REGULAR APLICAÇÃO DE PARTE EXPRESSIVA DAS VERBAS CAPTADAS POR INTERMÉDIO DE PROJETO CULTURAL. DÉBITO REMANESCENETE. BOA FÉ DOS RESPONSÁVEIS. FIXAÇÃO DE NOVO E IMPRORROGÁVEL PRAZO PARA RECOLHIMENTO DO DANO. NÃO ADIMPLEMENTO DA DÍVIDA. CONTAS IRREGULARES. DÉBITO E MULTA. Não cumprido pelos responsáveis o novo prazo concedido para ressarcimento do débito, julgam-se irregulares suas contas, condenando-os ao pagamento da dívida apurada, atualizada monetariamente e acrescida de juros de mora, sem prejuízo da aplicação de multa.

TOMADA DE CONTAS ESPECIAL (TCE)

Secretaria de Controle Externo de Tomada de Contas Especial - Secex/TCE.

Trago à apreciação deste Colegiado Tomada de Contas Especial instaurada pelo extinto Ministério da Cultura - MinC (atual Ministério da Cidadania) contra a empresa Brasilis Consultoria & Empreendimentos Ltda. e o seu sócio-gerente, Sr. Múcio Rodrigues Barbosa de Aguiar Neto, em face da não comprovação da regular aplicação dos recursos captados mediante incentivo fiscal para o projeto cultural PRONAC 07-1917, relativo à "Festa da Cultura de Quebrangulo - 24ª edição", em Alagoas, que tinha por escopo realizar apresentações gratuitas de dança folclórica e shows de música popular. 
2.	Relembro que, nos termos da Portaria/MinC 567, de 18/10/2007, foi autorizada a captação do valor de apoio de R$ 361.614,00, no período de 19/10 a 31/12/2007 (peça 14, p. 29) , prorrogado sucessivamente até 31/12/2008 (peça 14, p. 47) . O prazo para prestação de contas do projeto foi fixado em 30/1/2009.
3.	Com base no acervo probatório acostado aos autos - Parecer Técnico quanto à Execução Física e à Avaliação dos Resultados do Projeto (peça 14, p. 62-63) e Parecer Final sobre a Prestação de Contas 0440/2016/G3/PASSIVO/SEFIC/MinC (peça 14, p. 71-72) , ambos elaborados pelo tomador de contas; e Relatório de Auditoria 433/2018, da Controladoria-Geral da União (peça 5, p. 1-3) -, a Secretaria de Controle Externo de Tomada de Contas Especial (Secex/TCE) concluiu pela responsabilização solidária do Sr. Múcio Rodrigues Barbosa de Aguiar Neto com a empresa Brasilis Consultoria & Empreendimentos Ltda., ante a não comprovação da regular aplicação dos recursos captados por intermédio do projeto cultural PRONAC 007-1971, em vista do não encaminhamento dos elementos complementares necessários para a análise da prestação de contas final do projeto.
4.	Em consequência, a Secex/TCE promoveu a citação do Sr. Múcio Rodrigues Barbosa de Aguiar Neto e da sociedade empresária precitada, motivada pela irregularidade discriminada no item precedente. 
5.	Notificados da citação, o Sr. Múcio Rodrigues Barbosa de Aguiar Neto ofereceu a esta Corte de Contas as alegações de defesa como responsável nestes autos e igualmente como representante legal da pessoa jurídica acima arrolada.
6.	Ao examinar o processo, a unidade instrutiva constatou que restou provada a regular aplicação de 86,66% dos recursos granjeados para a execução do projeto cultural contratado, "registrando-se que a parcela não acolhida dos elementos comprobatórios trazidos em sede de defesa apresentou vício de forma, com a ausência de indicação do PRONAC 07-1917, não se verificando a ocorrência de qualquer outra irregularidade que macul[asse] as presentes contas especiais."
7.	A Secex/TCE entendeu que o Sr. Múcio Rodrigues Barbosa de Aguiar Neto atuou de boa-fé ao comprovar a adequada aplicação de parte significativa dos recursos, e, por conseguinte, sugeriu a subsunção da hipótese fática às disposições dos arts. 12, § 1º, da Lei 8.443/1992 e 202, §§ 2º e 3º, do Regimento Interno/TCU, na linha de rejeitar as alegações de defesa apresentadas pelo Sr. Múcio Rodrigues Barbosa de Aguiar Neto e pela empresa Brasilis Consultoria & Empreendimentos Ltda., fixando-lhes novo e improrrogável prazo de quinze dias para o recolhimento, aos cofres da Fundação Nacional de Cultura, do débito remanescente de R$ 48.231,00, atualizado monetariamente desde 15/8/2008, até a data do pagamento. O Ministério Público junto ao TCU concordou com a proposta da unidade técnica.
8.	Acolhi a opinio juris da Secretaria instrutiva que igualmente foi adotada pela 2ª Câmara, consoante o Acórdão 1.953/2019.
9.	Destaco que, naquela assentada, examinei as questões que sobressaíam do processo e as defesas trazidas ao conhecimento do Tribunal, nos termos do Voto assim vazado:
"9. Os responsáveis alegaram, em substância, que foi comprovada a efetiva realização do evento, com o atendimento aos objetivos propostos no projeto cultural, e que foi demonstrada a regularidade da aplicação dos recursos financeiros utilizados, com base nos elementos de prova coligidos aos autos.
10. Rememoro que o Sr. Múcio Rodrigues Barbosa de Aguiar Neto e a empresa Brasilis Consultoria & Empreendimentos Ltda. foram instados a se manifestar nos autos pela 'não comprovação da regular aplicação dos recursos captados por intermédio do projeto cultural PRONAC 07-1917, em decorrência do não encaminhamento dos elementos complementares necessários para a análise da prestação de contas final do aludido projeto cultural, objeto de reiteradas solicitações do MinC.' (peças 22 e 23) .
11. Ou seja, no expediente de citação não se questionou a execução física do projeto, tampouco se ele deixou ou não de atingir a finalidade a que se destinava. O que se impugnou, repisa-se, foi a ausência de documentos que comprovassem a boa e regular aplicação das verbas repassadas mediante o projeto cultural de referência. 
12. Aliás, esta Corte tem assentado que para evidenciar o bom emprego de verbas públicas transferidas por convênio ou por outros instrumentos congêneres (o que a abrange a sistemática de captação de recursos mediante incentivo fiscal) deve-se atestar a execução física e financeira do acordo, bem assim do liame objetivo de causalidade entre os recursos transferidos e a efetiva aplicação deles no fim pactuado, conforme excerto de julgado colhido da ferramenta de pesquisa do Tribunal, 'Jurisprudência Selecionada': 
Acórdão 3223/2017-TCU-Segunda Câmara (de minha relatoria) 
'A comprovação da boa e regular aplicação de recursos públicos transferidos mediante convênio e outros instrumentos congêneres evidencia-se mediante a execução física e a execução financeira da avença, acompanhada do nexo de causalidade entre uma e outra.'
13. Como se percebe, somente a constatação da execução física é insuficiente para a finalidade de verificação da regularidade plena dos gastos efetuados. 
14. Compulsando os autos, nota-se que os documentos comprobatórios de despesa trazidos ao descortino do Tribunal são: a) Relatório de Execução da Receita e Despesa, em que se registram gastos no valor de R$ 362.794,11, com a discriminação dos pagamentos realizados em cada item da despesa, e também de recibos de pagamentos a autônomos - RPAs e notas fiscais de aquisição de bens e serviços; b) relação de pagamentos, com menção ao item de dispêndio correspondente e identificação de notas fiscais e RPAs.
15. Com base nesses elementos de prova, a unidade técnica, após considerar somente os comprovantes de despesas com a indicação do PRONAC 07-1917, apurou que houve comprovação da regular aplicação de 86,66% dos recursos captados sob a égide do projeto, correspondente ao montante de R$ 313.383,00, subsistindo o débito de R$ 48.231,00, a ser imputado aos responsáveis, decorrente da diferença entre a quantia total captada e a parte adequadamente empregada (R$ 361.614,00 - R$ 313.383,00) . Esses valores estão discriminados em tabela ilustrativa elaborada pela Secex/TCE, transcrita no Relatório precedente. 
16. Acolho a linha de exegese conferida ao tema pela Secretaria instrutiva, notadamente no que se refere à exigência de levar em consideração exclusivamente os documentos de despesa que contêm a indicação do PRONAC 07-1917, com vistas a que fique bem evidenciado que os recursos federais foram efetivamente aplicados no fim a que se destinavam, ante a existência de nexo de causalidade entre a fonte de receita e os gastos implementados.
17. O magistério jurisprudencial desta Casa de Contas tem se orientado na linha de que a falta de registro do número do ajuste nos elementos comprobatórios de despesas constitui 'forte indício da ausência de nexo de causalidade' entre os recursos recebidos e os dispêndios efetuados para execução do objeto acordado. Novamente reproduzo extratos de Acórdãos desta Corte, sintetizados por ferramenta de pesquisa do Tribunal ('Jurisprudência Selecionada') : 
Acórdão 12109/2018-TCU-Segunda Câmara (rel. min. Augusto Nardes) 
'A ausência de indicação do número do ajuste nas notas fiscais não é mera falha formal, mas constitui forte indício da ausência de nexo de causalidade entre os recursos recebidos e as despesas realizadas para a execução do objeto.'
Acórdão 6098/2017-TCU-Primeira Câmara (rel. min. Benjamin Zymler) 
'A ausência de indicação do número do ajuste nas notas fiscais não é mera falha formal, mas constitui forte indício da ausência de nexo de causalidade entre os recursos recebidos e as despesas realizadas para a execução do objeto.'
18. Nada obstante esse entendimento jurisprudencial, a referida irregularidade poderia ser afastada caso existissem outras provas do mencionado nexo causal. Entretanto, verifico que não há tais provas neste processo. 
19. De ressaltar que a imposição de comprovar a boa e regular utilização dos recursos federais recebidos decorre do ordenamento jurídico, a teor do bloco normativo composto pelas disposições dos arts. 70, parágrafo único, da Constituição Federal, 93 do Decreto-lei 200/1967 e 66 do Decreto 93.872/1986. 
20. Nesse contexto, creio que a análise efetuada pela unidade técnica está em afino com a jurisprudência desta Corte de Contas, devendo ser considerados somente os elementos de prova que contenham a indicação do PRONAC 07-1917 para fins de atestação do liame de causalidade entre os recursos captados para a execução do projeto cultural contratado e as despesa efetuadas. Por conseguinte, deve ser acolhida a proposta de reconhecer a regular aplicação de 86,66% das verbas, permanecendo sob a responsabilidade solidária do Sr. Múcio Rodrigues Barbosa de Aguiar Neto e da empresa Brasilis Consultoria & Empreendimentos Ltda. a quantia remanescente do débito, de R$ 48.231,00.
21. Examinada a ocorrência acerca da qual os responsáveis foram citados, apurando-se a adequada utilização de parte expressiva dos recursos (86,66%) , pode ser reconhecida a boa-fé dos responsáveis solidários na operacionalização do objeto acordado, com vistas a que este Colegiado conceda novo e improrrogável prazo para o recolhimento do débito quantificado no processo, nos termos do § 2º do art. 12 da Lei 8.443/1992 c/c os §§ 3º e 4º do art. 202 do Regimento Interno desta Corte, cientificando-os de que o recolhimento tempestivo do débito atualizado monetariamente (ou seja, sem a incidência de juros de mora) , saneará o processo, e o Tribunal julgará as contas regulares com ressalva, oferecendo-lhes quitação.
22. Por fim, ante as expressas disposições do art. 26 da Lei 8.443/1992 e do Regimento Interno do Tribunal (art. 217) que facultam o parcelamento do débito em qualquer fase do processo em até 36 parcelas, incidindo sobre cada uma delas os correspondentes acréscimos legais (atualização monetária) , pode ser deferida [essa medida processual], caso requerido."
10.	Nada obstante a concessão de prazo conferida aos responsáveis pelo Acórdão 1953/2019-TCU-Segunda Câmara, o Sr. Múcio Rodrigues Barbosa de Aguiar Neto e a empresa Brasilis Consultoria & Empreendimentos Ltda. não recolheram à Fundação Nacional de Cultura a dívida a qual se achavam obrigados, mesmo  cientificados de que, nos termos do art. 12, § 2º, da Lei 8.443/1992 c/c o art. 202, § 4º, do RI/TCU, a liquidação tempestiva do débito atualizado monetariamente sanearia o processo e o Tribunal julgaria as correspondentes contas regulares com ressalva, dando-lhes quitação. Igualmente foram alertados de que, na falta do pagamento oportuno do valor referente ao dano ao erário, esta Corte julgaria irregulares as contas, com imputação de débito atualizado monetariamente e acrescido de juros de mora, sem prejuízo da aplicação da multa prevista no art. 57 da Lei 8.443/1992 (subitem 9.2 do Acórdão 1953/2019-TCU-Segunda Câmara) .
11.	A toda evidência, ante a inércia verificada no adimplemento da dívida, os arrolados nos autos são alcançados pelas consequências jurídicas extraídas do ordenamento mencionadas no item precedente, em que as contas do Sr. Múcio Rodrigues Barbosa de Aguiar Neto e da empresa Brasilis Consultoria & Empreendimentos Ltda. devem ser julgadas irregulares, com imposição do pagamento solidário do débito (R$ 48.231,00, data de 15/8/2008) e da multa proporcional ao dano capitulada no art. 57 da Lei 8.443/1992, em razão da gravidade das faltas e da reprovabilidade de conduta.  
12.	Esclareço que há plena possibilidade de apenação com multa nestes autos. Acerca do tema, rememoro que o Plenário desta Corte fixou o entendimento de que o Tribunal está subordinado ao prazo decenal de prescrição indicado no art. 205 do Código Civil, contado a partir do fato gerador, e de que o ato que ordenar a citação, a audiência ou a oitiva da parte interrompe a prescrição, nos termos do art. 202, inciso I, do Código Civil (Acórdão 1441/2016-TCU-Plenário, relator min. Benjamin Zymler; redator min. Walton Alencar Rodrigues) .
13.	Na hipótese deste processo, o ato que determinou a citação dos responsáveis ocorreu em 27/8/2018 (peça 21) . Considerando como referência (fato gerador) a data final para apresentação da prestação de contas de 30/1/2009, peça 14, p. 29 e 47 (recorde-se que a irregularidade consiste no "não encaminhamento dos elementos complementares necessários para a análise da prestação de contas final do projeto") , observa-se que não está decorrido o prazo decenal previsto no Codex e, por conseguinte, o fato tisnado não foi colhido pela prescrição precitada. 
14. 	Cumpre ainda autorizar o parcelamento da dívida, se solicitado, e a cobrança judicial, bem como encaminhar cópia do Acórdão que vier a ser proferido à Procuradoria da República no estado de Alagoas, com fundamento no art. 16, § 3º, da Lei 8.443/1992 c/c art. 209, § 7º, do Regimento Interno do TCU. 
Pelo exposto, voto por que seja adotada a deliberação que ora submeto a este Colegiado.
T.C.U., Sala das Sessões, em 15 de outubro de 2019.
MARCOS BEMQUERER COSTA
Relator